臺灣臺中地方法院民事裁定
111年度中簡聲字第84號
聲  請  人  吳明德  
相  對  人  匯豐商業銀行股份有限公司

上列當事人間請求停止執行事件，本院裁定如下：
    主    文
聲請駁回。
    理    由
一、按強制執行程序開始後，除法律另有規定外，不停止執行；
    有回復原狀之聲請，或提起再審或異議之訴，或對於和解為
    繼續審判之請求，或提起宣告調解無效之訴、撤銷調解之訴
    ，或對於許可強制執行之裁定提起抗告時，法院因必要情形
    或依聲請定相當並確實之擔保，得為停止強制執行之裁定，
    強制執行法第18條定有明文。而有無停止執行必要，應審究
    提起回復原狀或異議之訴等訴訟之債務人或第三人之權利是
    否可能因繼續執行而受損害以為斷。倘債務人或第三人所提
    訴訟為不合法、當事人不適格、顯無理由，或繼續執行仍無
    害債權人或第三人之權利者，均難認有停止執行之必要（最
    高法院111年度台抗字第356號裁定意旨參照）。又按執行名
    義成立後，如有消滅或妨礙債權人請求之事由發生，債務人
    得於強制執行程序終結前，向執行法院對債權人提起異議之
    訴。如以裁判為執行名義時，其為異議原因之事實發生在前
    訴訟言詞辯論終結後者，亦得主張之，強制執行法第14條第
    1項定有明文。所謂「執行名義成立後發生消滅或妨礙債權
    人請求之事由」，係指該事由於執行名義成立後始新發生者
    而言，不包括於執行名義成立前已發生而繼續存在於執行名
    義成立後之情形在內。則消滅或妨礙債權人請求之事由如得
    於言詞辯論程序中為主張者，即應於該訴訟之言詞辯論程序
    中為主張，為異議原因之事實須發生在前訴訟言詞辯論終結
    後者，始得另提起債務人異議之訴。
二、聲請意旨略以：相對人執本院110年度中簡字第3153號確定
    判決（下稱系爭確定判決）為執行名義，向本院民事執行處
    （下稱執行法院）聲請強制執行，經執行法院以111年度司
    執字83581號返還借款執行事件受理（下稱系爭強制執行事
    件）。然相對人就逾5年利息部分不得請求，聲請人已向本
    院提起債務人異議之訴，並由本院以111年度中簡字第2514
    號事件（下稱本案訴訟）審理中，如不停止執行，系爭強制
    執行事件之執行標的倘遭拍賣，將來難於回復執行前之狀態
    ，故有停止強制執行之必要，爰依強制執行法第18條第1項
    規定，聲請裁定停止系爭強制執行事件之執行程序等語。
三、經查：
　㈠相對人執系爭確定判決為執行名義，向執行法院聲請強制執
    行，經執行法院以系爭強制執行事件受理等情，業經本院依
    職權調取系爭強制執行事件卷宗核閱無訛，而堪認定。
　㈡查系爭確定判決於民國111年4月19日言詞辯論終結，並判命
    聲請人應給付相對人新臺幣（下同）346,620元，及自97年7
    月25日起至清償日止，按年息百分之4.24計算之利息，而聲
    請人於111年8月8日提起本案訴訟，並主張相對人就逾5年即
    自97年7月25日起至106年8月9日止之利息請求權因罹於時效
    而消滅云云，是聲請人所主張消滅或妨礙債權人請求之事由
    ，顯係發生於系爭確定判決言詞辯論終結前之事實，形式上
    觀之即非系爭確定判決成立後或言詞辯論終結後始發生消滅
    或妨礙相對人請求之事由；且聲請人本得於系爭確定判決言
    詞辯論終結前主張回溯5年以前之利息請求權罹於時效，卻
    未為之，即不得於系爭確定判決具既判力後，再為與該確定
    判決意旨相反之主張，揆諸上開說明，其所提債務人異議之
    訴於法未合，即難認有停止執行系爭強制執行事件之執行程
    序之必要。是聲請人之聲請，不應准許，應予駁回。
四、依民事訴訟法第95條、第78條，裁定如主文。　　
中　　華　　民　　國　　111 　年　　8 　　月　　15　　日
                  臺灣臺中地方法院臺中簡易庭
                                  法　官　傅可晴
以上為正本係照原本作成。
如不服本裁定，應於送達後十日內，向本院提出抗告狀並表明抗
告理由，如於本裁定宣示後送達前提起抗告者，應於裁定送達後
十日內補提抗告理由書（須附繕本）。
中　　華　　民　　國　　111 　年　　8 　　月　　15　　日
                                  書記官  錢  燕